臺灣高等法院臺中分院民事判決　　　　　　　　　　　九十二年度上字第一六八號
　　　上　訴　人　Ｓ○○
　　　　　　　　　ｃ○○
　　　　　　　　　ｐ○○
　　　　　　　　　Ｕ○○
　　　　　　　　　Ｗ○○
　　　　　　　　　卯○○
　　　　　　　　　辰○○
　　　　　　　　　Ｌ　○
　　　訴訟代理人　陳沆河　　律師
　　　複　代理人　午○○
　　　上　訴　人　戊○○
　　　　　　　　　子○○
　　　　　　　　　壬○○
　　　　　　　　　丁○○
　　　　　　　　　Ｚ○○
　　　　　　　　　己○○
　　　　　　　　　癸○○
　　　　　　　　　天○○
　　　　　　　　　ｎ○○
　　　　　　　　　ｓ○○
　　　　　　　　　ｉ○○
　　　　　　　　　ｊ○○
　　　　　　　　　Ｑ○○
　　　　　　　　　Ｒ○○
　　　　　　　　　寅　○
　　　　　　　　　Ｆ○○
　　　　　　　　　申○○
　　　　　　　　　ｆ○○
　　　　　　　　　ａ○○
　　　　　　　　　Ｘ○○
　　　　　　　　　ｒ○○
　　　　　　　　　Ｈ○○
　　　　　　　　　Ｉ○○
　　　　　　　　　Ｊ○○
　　　　　　　　　Ｋ　○
　　　　　　　　　ｅ○○
　　　　　　　　　ｄ○○
　　　　　　　　　Ｖ○○
　　　　　　　　　Ｏ○○
　　　　　　　　　Ｎ○○
　　　　　　　　　ｔ○○
　　　　　　　　　宇○○
　　　　　　　　　玄○○
　　　　　　　　　Ｂ○○
　　　　　　　　　宙○○
　　　　　　　　　Ｍ○○
　　　　　　　　　ｈ○○
　　　　　　　　　ｂ○○
　　　　　　　　　Ｙ○○
　　　　　　　　　酉○○
　　　　　　　　　Ｃ○○
　　　　　　　　　Ｄ○○
　　　　　　　　　黃○○
　　　　　　　　　Ｅ○○
　　　訴訟代理人　戌○○
　　　上　訴　人　Ｔ○○
　　　兼
　　　訴訟代理人　ｇ○○
　　　被 上訴 人　ｏ○○
　　　　　　　　　亥○○
　　　　　　　　　ｍ○○
　　　　　　　　　ｌ○○
　　　　　　　　　ｋ○○
　　　　　　　　　巳○○○
　　　　　　　　　Ａ○○
　　　　　　　　　辛○○
　　　　　　　　　庚○○
　　　　　　　　　丑○○
　　　　　　　　　地○○
　　　　　　　　　乙○○
　　　　　　　　　丙○○
　　　　　　　　　甲○○
　　　訴訟代理人　Ｇ○○
　　　被　上訴人　Ｐ○○
　　　　　　　　　未○○
　　　訴訟代理人　陳肇熙　　律師
右當事人間請求分割共有物事件，上訴人對於民國九十一年十月三十一日臺灣南投地
方法院九十年度訴更字第四號第一審判決提起上訴，本院於九十四年三月八日言詞辯
論終結，茲判決如下：
      主    　文
原判決關於分割方法部分暨訴訟費用之裁判廢棄。
兩造共有坐落南投縣南投市○○段第二七八地號，地目建，面積六四０八．一０平方
公尺土地，應予分割如附圖二之南投地政事務所九十三年九月八日複丈成果圖乙案所
示，即編號１所示二七八之Ａ００八部分面積一四五三．二七平方公尺分歸上訴人卯
○○、辰○○、Ｅ○○、ｐ○○、Ｖ○○、Ｓ○○、ｃ○○、Ｕ○○、Ｗ○○等九人
保持共有，其應有部分依序為二五七五分之八一八、二０八、一一四、二七一、五四
四、二三五、二七一、六二、五二；編號２所示二七八之Ａ００七部分面積九九．九
六平方公尺分歸上訴人Ｋ○、酉○○、Ｉ○○、Ｊ○○、Ｈ○○、ｔ○○、ｄ○○、
ｅ○○、Ｂ○○、黃○○及被上訴人未○○等十一人保持共有，其應有部分依序為一
七七分之三四、九、九、九、九、三七、一一、一一、一三、四、三一；編號３所示
二七八之Ａ０五三部分面積八三．五七平方公尺分歸上訴人宇○○、玄○○、Ｄ○○
、宙○○、Ｃ○○、劉正魁及被上訴人Ｐ○○等七人保持共有，其應有部分依序為一
四八分之一二、一二、四、一二、四、五二、五二；編號４所示二七八之Ａ０五二部
分面積一一七．四０平方公尺分歸被上訴人庚○○、辛○○、丑○○等三人保持共有
，其應有部分依序為二０八分之一０四、五二、五二；編號５所示二七八之Ａ０五一
部分面積一一七．四０平方公尺分歸上訴人Ｘ○○、ａ○○等二人保持共有，其應有
部分各為二０八分之一０四；編號６所示二七八之Ａ０五０部分面積八八．０六平方
公尺分歸上訴人ｑ○○、ｒ○○、Ｎ○○、Ｏ○○等四人保持共有，其應有部分依序
為一五六分之五七、五七、二一、二一；編號７所示二七八之Ａ０四九部分面積一八
七．三九平方公尺分歸被上訴人ｍ○○、ｌ○○、ｋ○○、巳○○○等四人保持共有
，其應有部分各為三三二分之八三；編號８所示二七八之Ａ０四八部分面積一二四．
一六平方公尺分歸上訴人Ｙ○○、ｂ○○等二人保持共有，其應有部分各為二二０分
之一一０；編號９所示二七八之Ａ０四七部分面積二九．三五平方公尺分歸上訴人ｇ
○○、Ｔ○○等二人保持共有，其應有部分各為五二分之二六；編號１０所示二七八之
Ａ００五部分面積三五一．五四平方公尺，分歸上訴人戊○○、丁○○、子○○、壬
○○、Ｚ○○、阮佩芳、癸○○、天○○及被上訴人甲○○、丙○○、乙○○、亥○
○等十二人保持共有，其應有部分由戊○○、丁○○、子○○、壬○○、Ｚ○○、阮
佩芳、癸○○等七人公同共有六二三分之二一０，天○○、甲○○、丙○○、乙○○
、亥○○等五人依序為六二三分之一００、一二一、四六、四六、一００；編號所
示二七八之Ａ００三部分面積一一五．七一平方公尺分歸上訴人ｎ○○單獨取得；編
號所示二七八之Ａ０五五部分面積一一五．七０平方公尺分歸上訴人劉茂枝單獨取
得；編號所示二七八之Ａ０五六部分面積七三．九三平方公尺分歸上訴人ｊ○○、
ｉ○○、Ｑ○○、Ｒ○○及被上訴人Ａ○○等五人保持共有，其應有部分依序為一三
一分之二一、二一、二一、二一、四七；編號所示二七八之Ａ０四六部分面積九九
．三四平方公尺分歸上訴人Ｆ○○單獨取得；編號所示二七八之Ａ０四五部分面積
一五二．九九平方公尺分歸被上訴人ｏ○○單獨取得；編號所示二七八之Ａ００九
部分面積二八六．一五平方公尺分歸上訴人寅○單獨取得；編號所示二七八之Ａ０
五四部分面積一九二．四五平方公尺分歸上訴人Ｌ○、ｈ○○等二人保持共有，其應
有部分依序為三四一分之一二二、二一九；編號所示二七八之Ａ００二部分面積七
二一．一五平方公尺分歸上訴人Ｆ○○、申○○及被上訴人地○○等三人保持共有，
其應有部分依序為一二七八分之七九三、一三五、三五０；編號所示二七八部分面
積一二三四．二三平方公尺分歸上訴人Ｆ○○、申○○、ｆ○○及被上訴人地○○等
四人保持共有，其應有部分依序為二一八七分之七００、七五七、三一、六九九；編
號所示二七八之Ａ００一部分面積四五八．八二平方公尺、編號所示二七八之Ａ
００六部分面積二一五．七九平方公尺、編號所示二七八之Ａ００四部分面積八九
．七四平方公尺，均由兩造按如附表所示其原應有部分比例繼續保持共有並留供巷道
通行使用。
第一、二審訴訟費用由兩造按如附表所示其原應有部分比例負擔。
      事    　實
一、上訴人Ｓ○○、ｃ○○、ｐ○○、Ｕ○○、Ｗ○○、卯○○、辰○○、Ｌ○、Ｅ
    ○○等人聲明求為判決：(一)原判決第二項關於分割方法之裁判廢棄。(二)兩造共有
    坐落南投縣南投市○○段第二七八地號，地目建，面積０‧六四０八一０公頃土
    地，分割方法如附圖一即南投地政事務所九十三年八月十九日複丈成果圖甲案所
    示分割。(三)第一、二審訴訟費用由被上訴人負擔。其陳述除與原判決所載相同者
    予以引用外，另補稱：
  (一)原判決所採分割方法命將上訴人Ｓ○○所有磚造房屋如八十九年一月四日測量圖
    所示Ｋ部分、卯○○所有ＲＣ磚造房屋如同圖所示Ｆ部分、辰○○所有ＲＣ磚造
    房屋如同圖所示Ｅ部分（經現場勘驗並囑託南投地政事務所測量結果，事實上辰
    ○○所有南投巿南營路九七巷九一號樓房，非如該圖所示Ｅ部分，而係在該圖所
    示Ｄ部分及Ｉ部分之間，乃該圖測量時所尚未興建者，其正確位置如附圖三即九
    十二年十二月十二日增測之測量圖所示Ｑ部分）、Ｕ○○及Ｗ○○所有ＲＣ磚造
    房屋如附圖所示Ｌ部分，分歸其他共有人取得或闢為巷道，未將右開ＲＣ磚造房
    屋保留，如依上訴人提出之分割方法即南投地政事務所九十三年八月十九日複丈
    成果圖的甲案分割，則上開ＲＣ磚造房屋即得以保留，可避免遭拆除。
  (二)上訴人主張將甲案編號七分歸阮金海之繼承人丁○○等人取得，俾與上訴人辰○
    ○分配之編號八部分相鄰，係因丁○○已將其應有部分出售予上訴人辰○○，俟
    其辦理繼承登記完畢後，即可辦理買賣移轉登記手續，即可與上訴人辰○○分配
    之編號八部分合併利用；又上訴人Ｍ○○所有系爭土地之應有部分，亦已經與Ｕ
    ○○、Ｗ○○、ｏ○○、ｃ○○、ｐ○○等人所有同段一八七地號土地簽約交換
    ，是採該甲案之分配方法，編號九、十、十一、十二號土地一起合併，可保持地
    上建物編號Ｎ、Ｏ、Ｐ三棟建物之完整性，較符合土地買賣之需求。若依被上訴
    人主張採乙案之方法分割，非但未能符合右揭土地買賣及土地交換之需求，且會
    影響地上建物編號Ｌ建物之完整性。
二、被上訴人聲明求為判決：請求依附圖二即南投地政事務所九十三年九月八日之複
    丈成果圖乙案方法分割。其陳述除與原判決所載相同者予以引用外，另補稱：依
    附圖二之南投地政事務所九十三年九月八日之複丈成果圖乙案方法分割，較能符
    合多數共有人之利益。且被上訴人除Ｐ○○、未○○二人外，其餘十四人及上訴
    人戊○○、丁○○、子○○、壬○○、Ｚ○○、己○○、癸○○、天○○、ｎ○
    ○、ｓ○○、ｉ○○、ｊ○○、Ｑ○○、Ｒ○○、寅○、Ｆ○○、申○○、ｆ○
    ○、ａ○○、Ｘ○○、ｑ○○、ｒ○○等二十二人，共有三十六人都已蓋章同意
    ，要依此乙案方法分割。上訴人主張辰○○已向阮金海之繼承人丁○○等購得其
    應有部分云云，但上訴人丁○○已具狀請求依南投地政事務所九十三年九月八日
    之複丈成果圖乙案方法分割，將其中編號第十號位置分予其十二人保持共有。而
    依此方案分割，亦能保留上訴人大部分之鋼筋混泥土建物。
三、其餘上訴人除Ｔ○○、ｇ○○聲明請求依照被上訴人主張之方案，即南投地政事
    務所九十三年九月八日之複丈成果圖乙案分割外，則未據以言詞或提出書狀作何
    聲明或陳述。
      理    　由
一、本件分割共有物訴訟，其為訴訟標的之法律關係，對於共同訴訟之各人必須合一
    確定，上訴人Ｓ○○、ｃ○○、ｐ○○、Ｕ○○、Ｗ○○、卯○○、辰○○、Ｌ
    ○等八人提起上訴，其效力依民事訴訟法第五十六條第一項第一款規定，及於其
    餘同造未上訴之共同訴訟人，爰併列其餘原審被告Ｅ○○等同造之共同訴訟人為
    上訴人；又上訴人天○○、Ｈ○○、Ｉ○○、Ｊ○○、Ｋ○、ｎ○○、ｅ○○、
    ｄ○○、Ｖ○○、Ｏ○○、Ｎ○○、ｆ○○、丁○○、ａ○○、Ｘ○○、寅○、
    ｔ○○、ｓ○○、宇○○、玄○○、Ｂ○○、宙○○、Ｍ○○、申○○、ｈ○○
    、ｉ○○、ｊ○○、Ｑ○○、Ｒ○○、ｂ○○、Ｙ○○、戊○○、Ｚ○○、子○
    ○、壬○○、Ｆ○○、己○○、癸○○、酉○○、ｑ○○、ｒ○○、Ｃ○○、Ｄ
    ○○、黃○○，及被上訴人Ｐ○○、未○○等人，均經合法通知，未於最後言詞
    辯論期日到場，核無民事訴訟法第三百八十六條所列各款情形，爰分別依對造之
    被上訴人及上訴人聲請，由其一造辯論而為判決。均合先敘明。
二、被上訴人向原審起訴主張坐落南投縣南投市○○段第二七八地號，地目建，面積
    ０‧六四０八一０公頃之系爭土地，為兩造所共有，各共有人原應有部分比例如
    附表所示。其中共有人阮金海於八十五年二月二十三日死亡，所遺應有部分應由
    上訴人戊○○、丁○○、子○○、壬○○、Ｚ○○、己○○、癸○○繼承，惟彼
    等迄未辦理繼承登記。而系爭土地地目為建，並無因物之使用目的不能分割或契
    約訂有不分割期限之情形，因兩造間無法達成協議分割，為此乃提起本訴，請求
    判決命上訴人戊○○、丁○○、子○○、壬○○、Ｚ○○、己○○、癸○○應就
    上開系爭土地辦理繼承登記，並為判決分割。原審判准被上訴人之請求，上訴人
    對原判決關於分割方法之裁判聲明不服，請求改依南投地政事務所九十三年八月
    十九日複丈成果圖甲案所示方法分割（原判決關於命上訴人戊○○、丁○○、子
    ○○、壬○○、Ｚ○○、己○○、癸○○應就上開系爭土地辦理繼承登記部分，
    則未據聲明不服，該部分已確定）。
三、上訴人Ｓ○○、ｃ○○、ｐ○○、Ｕ○○、Ｗ○○、卯○○、辰○○、Ｌ○、Ｅ
    ○○等人主張因原判決所採分割方法命將上訴人Ｓ○○所有磚造房屋如八十九年
    一月四日測量圖所示Ｋ部分、卯○○所有ＲＣ磚造房屋如附圖所示Ｆ部分、辰○
    ○所有ＲＣ磚造房屋如附圖所示Ｅ部分（事實上辰○○所有南投巿南營路九七巷
    九一號樓房，其位置係在如附圖三即九十二年十二月十二日增測之測量圖所示Ｑ
    部分始為正確）、Ｕ○○及Ｗ○○所有ＲＣ磚造房屋如附圖所示Ｌ部分，分歸其
    他共有人取得或闢為巷道，未加以保留，如改依附圖一上訴人提出之分割方法即
    南投地政事務所九十三年八月十九日複丈成果圖的甲案分割，則上開ＲＣ磚造房
    屋即得以保留，可避免遭拆除。且上訴人辰○○已向阮金海之繼承人丁○○等購
    得彼等所繼承之應有部分，上訴人Ｍ○○之應有部分，亦已與Ｕ○○、Ｗ○○、
    ｏ○○、ｃ○○、ｐ○○等人所有同段一八七地號土地簽約交換，是採該甲案之
    分配方法，較符合土地買賣之需求及可合併利用，並免予拆除地上建物等語；被
    上訴人除Ｐ○○、未○○二人外則以：請依附圖二即南投地政事務所九十三年九
    月八日之複丈成果圖乙案方法分割，俾符合多數共有人之利益。且被上訴人除Ｐ
    ○○、未○○二人外，其餘十四人及上訴人戊○○、丁○○、子○○、壬○○、
    Ｚ○○、己○○、癸○○、天○○、ｎ○○、ｓ○○、ｉ○○、ｊ○○、Ｑ○○
    、Ｒ○○、寅○、Ｆ○○、申○○、ｆ○○、ａ○○、Ｘ○○、ｑ○○、ｒ○○
    等二十二人，共有三十六人已蓋章同意，要依此乙案方法分割。上訴人主張辰○
    ○已向阮金海之繼承人丁○○等購得其應有部分，但上訴人丁○○已就此具狀請
    求依南投地政事務所九十三年九月八日之複丈成果圖乙案方法分割，將其中編號
    第十號位置分予其十二人保持共有。而依此方案分割，亦能保留上訴人大部分之
    鋼筋混泥土建物等語，資為抗辯。
四、被上訴人起訴主張系爭土地為兩造所共有，各共有人原應有部分如後附表所示。
    系爭土地其地目為建，並無因物之使用目的不能分割或契約訂有不分割期限之情
    形，因兩造間無法達成協議分割等情，業據提出土地登記謄本、地籍圖謄本、戶
    籍謄本等件附卷為證，並為上訴人所不爭。按除因物之使用目的不能分割或契約
    約定有不能分割之期限者外，各共有人得隨時請求分割共有物，而分割之方法不
    能達成協議者，法院得因任何共有人聲請為原物分割或變價分割，民法第八百二
    十三條第一項前段，第八百二十四條分別定有明文。又裁判上定共有物之分割方
    法，法院可參酌共有物之各種情形，顧及全體共有人利益而自由裁量之權（最高
    法院二十九年上字第二九七二、四十九年台上字第二五六九號判例意旨參照）。
    系爭土地依該土地登記謄本之記載，其使用種類編定為鄉村區乙種建築用地，是
    其使用目的自無其他不能分割之情事，且兩造間未訂有不分割之特約，核與民法
    第八百二十三條第一項規定相符，從而被上訴人請求裁判分割，應予准許。茲兩
    造所爭執者，僅為分割方案之不同而已。
五、原審所採分割方案，既為上訴人Ｓ○○、ｃ○○、ｐ○○、Ｕ○○、Ｗ○○、卯
    ○○、辰○○、Ｌ○、Ｅ○○等人所不服，並為上訴人戊○○、丁○○、子○○
    、壬○○、Ｚ○○、己○○、癸○○、天○○、ｎ○○、ｓ○○、ｉ○○、ｊ○
    ○、Ｑ○○、Ｒ○○、寅○、Ｆ○○、申○○、ｆ○○、ａ○○、Ｘ○○、ｑ○
    ○、ｒ○○等人，連同Ｐ○○、未○○以外之被上訴人在內，共三十六人於本審
    所摒棄不採，是該分割方案即無須再加以審酌。爰就上訴人Ｓ○○、ｃ○○、ｐ
    ○○、Ｕ○○、Ｗ○○、卯○○、辰○○、Ｌ○、Ｅ○○等人主張之附圖一南投
    地政事務所九十三年八月十九日之複丈成果圖甲案，及除Ｐ○○、未○○二人以
    外之被上訴人主張之附圖二南投地政事務所九十三年九月八日複丈成果圖乙案，
    兩者之優劣加以比較裁量如下：
  (一)被上訴人除Ｐ○○、未○○二人以外，其餘十四人所主張之上開乙案，並已獲得
    上訴人戊○○、丁○○、子○○、壬○○、Ｚ○○、己○○、癸○○、天○○、
    ｎ○○、ｓ○○、ｉ○○、ｊ○○、Ｑ○○、Ｒ○○、寅○、Ｆ○○、申○○、
    ｆ○○、ａ○○、Ｘ○○、ｑ○○、ｒ○○等二十二人蓋章同意。又上訴人Ｔ○
    ○、ｇ○○亦贊同採此案分割。則同意依此方案分割者，已多達三十八人，所持
    應有部分亦超過三分之二。是主張者認此方案較符合多數共有人之利益，即非無
    據。
  (二)上訴人Ｓ○○等人主張阮金海之繼承人丁○○等七人所繼承之應有部分，已由上
    訴人辰○○購買取得，故請依上開甲案分割，俾與上訴人辰○○取得部分相鄰，
    便於合併利用云云。然所提之買賣協議書，僅只「丁○○」一人簽章，其餘阮金
    海之繼承人均未簽章，且上訴人丁○○就此已遞狀表明，伊仍願依上開乙案方法
    分割，俾得以分取該方案中所示編號十部分等語。是上訴人Ｓ○○等人以此理由
    ，主張應採上開甲案分割，已不足採。
  (三)上訴人Ｓ○○等人主張，上訴人Ｍ○○之應有部分，亦已與Ｕ○○、Ｗ○○、ｏ
    ○○、ｃ○○、ｐ○○等人所有同段一八七地號土地簽約交換，乃請求依甲案分
    割，以符合此土地交換之需求云云。惟上訴人Ｍ○○之原應有部分僅有一萬分之
    五二，所占比例甚微，且所提之換地協議書，記載面積增減尚需另找補，則該協
    議尚待找補，是否能確實履行，如何履行，仍存在未確定因素。尚難執此即要求
    配合其土地交換需求之個人利益，而更動其他共有人合理之分配位置，影響多數
    共有人之權益。
  (四)上訴人Ｓ○○等人係以原判決所採分割方法，將造成上訴人Ｓ○○所有磚造房屋
    Ｋ部分、卯○○所有ＲＣ磚造房屋Ｆ部分、辰○○所有ＲＣ磚造房屋Ｅ部分、Ｕ
    ○○及Ｗ○○所有ＲＣ磚造房屋Ｌ部分，分歸其他共有人取得或闢為巷道，未將
    各該ＲＣ磚造房屋保留之理由，要求廢棄改判。惟辰○○所有ＲＣ磚造房屋並非
    如八十九年一月四日測量圖所示Ｅ部分，經本院會同兩造現場勘驗並囑託南投地
    政事務所測量結果，事實上辰○○所有南投巿南營路九七巷九一號樓房，係在該
    圖所示Ｄ部分及Ｉ部分之間，乃該圖測量時所尚未興建者，其正確位置如附圖三
    即九十二年十二月十二日增測之測量圖所示Ｑ部分。而無論是上開南投地政事務
    所九十三年八月十九日複丈成果圖甲案，或南投地政事務所九十三年九月八日複
    丈成果圖乙案，均已考量前述各現有房屋占用情形，儘量避免拆除現有ＲＣ造樓
    房建物，雖然乙案有可能會拆到Ｕ○○、Ｗ○○所有Ｌ房屋之一小部分，但Ｕ○
    ○、Ｗ○○二人原應有部分僅各為一００００分之六二、五二，其二人所能受分
    配之土地面積合計不及六十五平方公尺，而其所有上開Ｌ部分房屋，面積高達一
    一九．九０平方公尺，其建物既超過應有部分甚多，自難要求全部得以保留。是
    其執此理由主張應採甲案分割，始得以保持原有建物之完整性云云，仍非可採。
六、綜上所述，本院參酌系爭共有土地之現實情況，顧及全體共有人利益而裁量，應
    以採附圖二所示南投地政事務所九十三年九月八日複丈成果圖乙案分割為適當。
    上訴意旨指摘原審判決所採分割方案不當，求予廢棄改判，為有理由，爰將原判
    決關於分割方法部分予以廢棄，改依如附圖二所示南投地政事務所九十三年九月
    八日複丈成果圖乙案之方法分割，詳如主文第二項所載。
七、本件係因分割共有物而涉訟，兩造之行為可認按當時之訴訟程度皆為伸張或防禦
    權利所必要，故訴訟費用均由兩造依如附表所示各共有人原應有部分之比例分擔
    。又本件判決基礎已臻明確，兩造所提其他攻擊、防禦方法，核與判決結果不生
    影響，爰不一一論列，併此敘明。
八、據上論結：本件上訴為有理由，依民事訴訟法第四百六十三條、第三百八十五條
    第一項前段、第四百五十條、第七十八條、第八十一條、第八十五條第一項但書
    ，判決如主文。
中　　　華　　　民　　　國　　九十四　　年　　　三　　　月　　二十二　　日
~B1民事第五庭審判長法　官　陳滿賢
~B2　　　　　　　　法　官　朱　樑
~B3　　　　　　　　法　官　古金男
右為正本係照原本作成。
如對本判決上訴，須於收受判決送達後二十日內向本院提出上訴書狀，其未表明上訴
理由者，應於提出上訴後二十日內向本院提出上訴理由書(須按他造人數附具繕本)。
上訴時應提出委任律師為訴訟代理人之委任狀。具有民事訴訟法第四百六十六條之一
第一項但書或第二項之情形為訴訟代理人者，另應附具律師及格證書及釋明委任人與
受任人有該條項所定關係之釋明文書影本。
~B 　 　　　　　　書記官　王麗英
中　　　華　　　民　　　國　　九十四　　年　　　三　　　月　　二十三　　日
                                                                        Ｂ
